【裁判字號】    99,上易,721
【裁判日期】    991124
【裁判案由】    竊盜
【裁判全文】
臺灣高等法院臺南分院刑事判決  九十九年度上易字第七二一號 
上訴人
即被告  林文源
              
                
                （另案於臺灣南投看守所羈押）
上列上訴人因竊盜案件，不服臺灣雲林地方法院九十九年度易字
第四Ｏ八號，中華民國九十九年十月二十二日第一審判決（起訴
案號：臺灣雲林地方法院檢察署九十九年度偵字第三二Ｏ八號）
，提起上訴，本院判決如下：
    主    文
上訴駁回。
    理    由
一、按刑事訴訟法第三百五十條、第三百六十一條、第三百六十
    二條、第三百六十七條規定，不服地方法院之第一審判決而
    上訴者，須提出上訴書狀，並應敘述具體理由，為上訴必備
    之程式；其所提出之書狀未敘述上訴理由，或僅曾以言詞陳
    述上訴理由者，均應於上訴期間屆滿後二十日內補提理由書
    於第一審法院。第一審法院經形式審查，認逾期未補提上訴
    理由者，應定期間先命補正；逾期未補正者，為上訴不合法
    律上之程式，應以裁定駁回。倘已提出上訴理由，但所提非
    屬具體理由者，則由第二審法院以上訴不合法律上之程式，
    判決駁回。而所謂具體理由，必係依據卷內既有訴訟資料或
    提出新事證，指摘或表明第一審判決有何採證認事、用法或
    量刑等足以影響判決本旨之不當或違法，而構成應予撤銷之
    具體事由，始克當之（例如：依憑證據法則具體指出所採證
    據何以不具證據能力，或依憑卷證資料，明確指出所為證據
    證明力之判斷如何違背經驗、論理法則）；倘僅泛言原判決
    認定事實錯誤、違背法令、量刑失之過重或輕縱，而未依上
    揭意旨指出具體事由，或形式上雖已指出具體事由，然該事
    由縱使屬實，亦不足以認為原判決有何不當或違法者（例如
    ：對不具有調查必要性之證據，法院未依聲請調查亦未說明
    理由，或援用證據不當，但除去該證據仍應為同一事實之認
    定），皆難謂係具體理由，俾與第二審上訴制度旨在請求第
    二審法院撤銷、變更第一審不當或違法之判決，以實現個案
    救濟之立法目的相契合，並節制濫行上訴（最高法院九十七
    年度台上字第八九二號判決意旨參照）。又依刑事訴訟法第
    三百六十七條之文義及立法意旨，僅於「上訴書狀未敘述上
    訴理由」之情形，為保障上訴人之權益，始有補正之問題。
    至有無敘述理由，第一審法院僅作形式上之審查，如上訴書
    狀形式上已敘述不服原判決之意旨者，即與未敘述上訴理由
    之情形有別，無庸再命補正；至於其理由是否具體，則屬第
    二審法院審查之範圍，亦不在命補正之列。亦即上訴書狀已
    記載理由，並有具體之敘述時，其上訴既屬合法，第二審法
    院固應就其理由之是否可取，為實體之審理及判斷；如認其
    上訴書狀雖記載理由，但並未具體敘述時，則無須再命補正
    ，可逕認其上訴不合法，以判決駁回之（最高法院九十七年
    度台上字第三八八九號判決意旨參照）。
二、本件上訴人即被告林文源不服原判決，於民國（下同）九十
    九年十一月一日提起上訴，未具上訴理由，經原審命其於法
    定期限內提出上訴理由狀，惟其提出之上訴理由狀內容：「
    被告因觸犯竊盜罪，雲林地方法院判處有期徒刑七月，顯然
    違背法條，況且被告始終認為未觸犯竊盜罪。」查原審認定
    被告於九十九年六月十五日晚上某時至九十九年六月十六日
    （原判決誤載為九十九年五月十六日）八時十分許，行經雲
    林縣林內鄉○○村○○路二一四號前，見陳坤隆所有、車牌
    號碼NUF－919號重型機車置放該處，竟意圖為自己不法所有
    ，以持自備鑰匙發動機車之方式，竊取上開機車，得手後供
    己代步使用，並停放於林文源雲林縣林內鄉○○村○○路七
    十六號住處騎樓。嗣於九十九年六月十七日九時十分許，為
    警於上開騎樓處發現前開機車車牌遭拆卸，顯有可疑，而循
    線查獲，而認被告係犯刑法第三百二十條第一項竊盜罪。並
    因被告曾犯常業竊盜罪，經判處有期徒刑一年十月，並於刑
    之執行前，令入勞動場所強制工作三年確定；曾犯搶奪案件
    ，經判處有期徒刑一年四月確定；曾犯強制猥褻及傷害案件
    ，經分別判處有期徒刑十月、七月，應執行有期徒刑一年四
    月確定。經減刑定其應執行刑為有期徒刑三年確定，於九十
    九年三月二十五日（原判決誤載為九十九年三月十九日）執
    行完畢，五年內故意再犯有期徒刑以上之罪構成累犯，量處
    有期徒刑七月。業於判決內說明其取捨證據所憑以認定犯罪
    事實之心證理由。從判決書所載犯罪事實、證據名稱及應適
    用法條等形式上觀察，本院經核原審判決，並無認定事實錯
    誤、量刑瑕疵或違背法令之情形可言。被告上訴理由僅以原
    審判處有期徒刑七月，顯然違背法條，被告未觸犯竊盜罪等
    語，未就原判決量刑有何瑕疵而為具體指摘，亦未依據卷內
    既有訴訟資料或提出新事證，具體指摘或表明原審判決有何
    採證認事、用法或量刑等足以影響判決本旨之不當或違法，
    構成應撤銷之具體事由，徒以上開理由不服原判決，揆諸前
    開說明，其上訴理由，自難謂有具體理由。依首揭說明，其
    上訴自屬不合法律上之程式，應予駁回。並不經言詞辯論為
    之。
四、據上論斷，應依刑事訴訟法第三百六十七條前段、第三百七
    十二條，判決如主文。
中    華    民    國    99    年    11    月    24    日
                  刑事第一庭審判長法官  茆  臺  雲
                                  法官  王  明  宏
                                  法官  蔡  長  林
以上正本證明與原本無異。
不得上訴。                                              
                                書記官  李  培  薇
中    華    民    國    99    年    11    月    24    日

司法院資訊處製作；財團法人民間司法改革基金會備份。
